【裁判字號】    89,台上,1305
【裁判日期】    890309
【裁判案由】    違反槍砲彈藥刀械管制條例等罪
【裁判全文】
最高法院刑事判決                              八十九年度台上字第一三○五號
    上  訴  人  甲○○
右上訴人因違反槍砲彈藥刀械管制條例等罪案件，不服台灣高等法院中華民國八十八
年十二月八日第二審判決（八十八年度上訴字第三八一八號，起訴案號：台灣台北地
方法院檢察署八十八年度偵字第九六一六號、偵緝字第五○四號），提起上訴，本院
判決如左：
    主  文
上訴駁回。
    理  由
一偽造公印文部分：
按刑事訴訟法第三百七十七條規定，上訴於第三審法院，非以判決違背法令為理由，
不得為之，是當事人提起第三審上訴，應以原判決違背法令為理由，係屬法定要件。
如果上訴理由狀並未依據卷內訴訟資料，具體指摘原判決不適用何種法則或如何適用
不當，或所指原判決之違法情事，顯與法律規定得為第三審上訴理由之違法情形不相
適合時，均應認其上訴為違背法律上之程式，予以駁回。本件原判決綜合調查證據之
結果，維持第一審依牽連犯關係從一重論處上訴人甲○○共同偽造公印文罪刑之判決
，駁回其在第二審之上訴，已詳敘所憑之證據及認定之理由，並對上訴人所辯各節，
如何不足採信，均已依據卷內資料，詳予指駁，從形式上觀察，並無任何違背法令之
處。而偽造公印文，刑法第二百十八條第一項既有獨立處罰之規定，且較刑法第二百
十二條之刑度為重，則於偽造刑法第二百十二條之文書同時偽造公印文者，即難僅論
以該條之罪，而置刑法第二百十八條法定刑較重之罪於不問。本件原判決就上訴人與
蘇姓不詳姓名成年男子間，就偽造公印文而偽造國民身分證，冒名申請補發駕駛執照
各節，如何有犯意聯絡及行為分擔，已於理由內詳予說明，核無上訴人所指理由不備
之違法情形存在。上訴意旨，並未依據卷內資料具體指摘原判決如何違背法令，仍執
陳詞，以其僅委請蘇姓男子偽造國民身分證及駕駛執照，並無共同偽造公印使用於偽
造之國民身分證上之犯意與行為，亦無偽造「楊紹秋」署押填載汽機車駕駛人審驗暨
各項異動申請書，持以申請補發駕駛執照云云，而為事實之爭辯，並對原審認事及用
法職權之適法行使，任意指摘，難謂已符合首揭法定上訴要件，其上訴違背法律上之
程式，應予駁回。
二恐嚇部分：
按刑事訴訟法第三百七十六條所列各罪之案件，經第二審判決者，不得上訴於第三審
法院，法有明文。本件上訴人所犯恐嚇案件，原審係依刑法第三百零五條論處罪刑，
該條之最重本刑為有期徒刑二年，核屬刑事訴訟法第三百七十六條第一款之案件。依
首開說明，既經第二審判決，自不得上訴於第三審法院，上訴人竟復提起上訴，顯為
法所不許。
三違反槍砲彈藥刀械管制條例部分：
查第三審上訴書狀，應敘述上訴之理由，其未敘述者，得於提起上訴後十日內補提理
由書於原審法院，已逾上述期間，而於第三審法院未判決前仍未提出上訴理由書狀者
，第三審法院應以判決駁回之，刑事訴訟法第三百八十二條第一項、第三百九十五條
後段規定甚明。本件上訴人因違反槍砲彈藥刀械管制條例案件，不服原審判決，於民
國八十八年十二月二十三日提起上訴，並未敘述理由，迄今逾期已久，於本院未判決
前仍未提出，依上開規定其上訴自非合法，應併予駁回。
據上論結，應依刑事訴訟法第三百九十五條，判決如主文。
中      華      民      國    八十九    年      三      月      九      日
                              最高法院刑事第七庭
                                  審判長法官  謝  家  鶴
                                        法官  洪  文  章
                                        法官  花  滿  堂
                                        法官  陳  世  淙
                                        法官  洪  佳  濱
      右正本證明與原本無異
                                              書  記  官
中      華      民      國    八十九    年      三      月    二十四    日


司法院資訊處製作；財團法人民間司法改革基金會備份。
